臺灣臺南地方法院新市簡易庭民事小額判決
110年度新小字第49號
原      告  王麗華  
被      告  林冠宇  

上列當事人間請求損害賠償事件，經本院於民國110年1月19日言
詞辯論終結，判決如下：
    主      文
被告應給付原告新臺幣參萬貳仟捌佰柒拾伍元。
原告其餘之訴駁回。
訴訟費用新臺幣壹仟元，由被告負擔新臺幣肆佰捌拾元，餘由原
告負擔。
本判決原告勝訴部分得假執行。
    事實及理由
一、被告經合法通知，無正當理由，未於言詞辯論期日到場，核
    無民事訴訟法第386條各款所列情形，爰依原告之聲請，由
    其一造辯論而為判決。
二、原告起訴主張：
  ㈠被告於民國108年4月16日22時40分許，酒後無照駕駛車牌號
    碼000-0000號普通重型機車，沿臺南市新市區中山路由北往
    南方向行駛，行經中山路10號前，適有原告駕駛訴外人蔡承
    翰所有之車牌號碼00-0000號自用小客貨車（下稱系爭車輛
    ），沿同路段同方向直行於被告右前方，兩車不慎發生碰撞
    ，原告因而受有頭部外傷、疑似腦震盪、雙膝擦挫傷等傷害
    ，系爭車輛亦受損。系爭車輛經送廠維修，修復費用共計新
    臺幣（下同）68,250元，系爭車輛所有權人蔡承翰已將系爭
    車輛損害賠償請求權讓與原告，故請求被告賠償系爭車輛修
    復費用68,250元，爰依侵權行為及債權讓與之法律關係提起
    本件訴訟。
  ㈡並聲明：被告應給付原告68,250元。
三、被告經合法通知，未於言詞辯論期日到庭，亦未提出書狀為
    任何陳述或答辯。
四、本院得心證之理由:
  ㈠按因故意或過失，不法侵害他人之權利者，負損害賠償責任
    ；汽車、機車或其他非依軌道行駛之動力車輛，在使用中加
    損害於他人者，駕駛人應賠償因此所生之損害，民法第184
    條第1項前段、第191條之2前段分別定有明文。原告主張之
    上揭事實，業據其提出臺灣臺南地方檢察署檢察官不起訴處
    分書、估價單、系爭車輛行車執照、車輛損害賠償請求權讓
    與契約書等資料為證，並經本院依職權調取系爭交通事故案
    卷核閱無誤，核與原告所述情節大致相符。而被告經合法通
    知，未於言詞辯論期日到場，亦未提出書狀作何聲明或陳述
    ，本院綜合上開證據資料，認原告之主張為真實可信。是被
    告對於本件車禍之發生，顯有過失，且其過失行為與系爭車
    輛受損之結果具相當因果關係甚明，故被告應負損害賠償責
    任。
  ㈡又不法毀損他人之物者，被害人得請求賠償其物因毀損所減
    少之價額；負損害賠償責任者，除法律另有規定或契約另有
    訂定外，應回復他方損害發生前之原狀；債權人得請求支付
    回復原狀所必要之費用，以代回復原狀，民法第196條、第2
    13條第1項、第3項分別定有明文。另依民法第196條請求賠
    償物被毀損所減少之價額，得以修復費用為估定之標準，但
    以必要者為限。例如：修理材料以新品換舊品，應予折舊（
    最高法院77年5月17日第9次民事庭會議決議參照）。經查：
    原告主張系爭車輛修復費用共計68,250元，經核其中含烤漆
    部分10,000元、工資部分15,800元、零件部分42,450元，估
    價單在卷可憑，是本件原告以修理費作為損害賠償之依據時
    ，自應將零件折舊部分予以扣除，始為合理。而依行政院所
    頒固定資產耐用年數表及固定資產折舊率表，非運輸業用客
    車、貨車之耐用年數為5年，依平均法計算其折舊結果（即
    以固定資產成本減除殘價後之餘額，按固定資產耐用年數表
    規定之耐用年數平均分攤，計算折舊額），每年折舊率為5
    分之1，並參酌營利事業所得稅查核準則第95條第6項規定「
    固定資產提列折舊採用定率遞減法者，以1年為計算單位，
    其使用期間未滿1年者，按實際使用之月數相當於全年之比
    例計算之，不滿1月者，以1月計」之規定，又系爭車輛為91
    年1月間出廠，有行車執照在卷可按，至108年4月16日發生
    系爭車禍時，使用約17年3個月，雖已超過耐用年限，但系
    爭車輛於系爭車禍發生時仍正常使用中，足見系爭車輛之零
    件應仍耐用，難認其零件已無殘餘價值，如超過耐用年限之
    部分仍依定率遞減法繼續予以折舊，則與固定資產耐用年限
    所設之規定不符。又所得稅法第51條「固定資產之折舊方法
    ，以採用平均法、定率遞減法或工作時間法為準則。上項方
    法之採用及變換，準用第44條第3項之規定；其未經申請者
    ，視為採用平均法」，及該法施行細則第48條第1款「固定
    資產之折舊方法，採平均法者以固定資產成本減除殘價後之
    餘額，按固定資產耐用年數表規定之耐用年數平均分攤，計
    算其每期折舊額」之規定，本院認採用平均法計算其最後1
    年折舊後之殘值作為汽車殘餘價值應屬合理。經核上開估價
    單所示，零件部分之支出計為7,075元【計算式：42,450/(5
    +1)=7,075】，連同前述烤漆部分10,000元、工資部分15,80
    0元，總計為32,875元。
五、從而，原告依侵權行為及債權讓與等法律關係，訴請被告應
    給付原告32,875元，為有理由，應予准許。逾此範圍之請求
    ，為無理由，應予駁回。
六、按小額訴訟，法院為訴訟費用之裁判時，應確定其費用額；
    又各當事人一部勝訴、一部敗訴者，其訴訟費用，由法院酌
    量情形，命兩造以比例分擔或命一造負擔，或命兩造各自負
    擔其支出之訴訟費用，民事訴訟法第436條之19第1項、第79
    條分別定有明文。本件訴訟費用計1,000元（即第一審裁判
    費），本院審酌兩造勝、敗訴之比例等情，認應由被告負擔
    480元，餘由原告負擔，應較合理。
七、又本件核屬民事訴訟法第436條之8第1項之小額訴訟事件，
    本院為被告部分敗訴之判決，爰依同法第436條之20規定，
    就原告勝訴部分，依職權宣告假執行。
八、據上論結，本件原告之訴為一部有理由，一部無理由。爰依
    民事訴訟法第436條之23、第436條第2項、第385條第1項前
    段、第79條、第436條之19第1項、第436條之20，判決如主
    文。　
中　　華　　民　　國　　110 　年　　2 　　月　　8 　　日
                    新市簡易庭  法  官  曾仁勇
以上正本證明與原本無異。
如不服本判決，應於送達後20日內，向本院提出上訴狀並表明上
訴理由，如於本判決宣示後送達前提起上訴者，應於判決送達後
20日內補提上訴理由書（須附繕本）。
對於小額程序之第一審判決之上訴，非以其違背法令之理由，不
得為之。且上訴狀內應記載表明（一）原判決所違背之法令及其
具體內容。（二）依訴訟資料可認為原判決有違背法令之具體事
實者。
如委任律師提起上訴者，應一併繳納上訴審裁判費。 
中　　華　　民　　國　　110 　年　　2 　　月　　8 　　日
                                書記官 吳佩芬